臺灣新北地方法院刑事裁定
111年度矚訴字第1號
公  訴  人  臺灣新北地方檢察署檢察官
被      告  林秉樞



選任辯護人  陳頂新律師
            劉繼蔚律師
            黃國城律師
上列被告因傷害等案件，經檢察官提起公訴（110年度偵字第464
67號、111年度偵字第4926號），本院裁定如下：
    主  文
林秉樞之羈押期間，自民國壹佰壹拾壹年陸月貳拾柒日起延長貳
月，並禁止接見、通信。
林秉樞解除禁止受授物件。 
    理  由
一、被告林秉樞因傷害等案件，本院前於民國111年1月27日訊問
    後，以被告未坦承全部犯行，經參酌卷內事證，認被告犯罪
    嫌疑重大，有事實足認為有勾串共犯或證人之虞，且有反覆
    實施強制罪及恐嚇危害安全罪之虞，認有羈押之必要，爰依
    刑事訴訟法第101條第1項第2款、第101條之1第1項第4款之
    規定，於111年1月27日裁定執行羈押，並禁止接見通信及受
    授物件在案；嗣本院認為被告羈押原因仍然存在，且有繼續
    羈押之必要，又裁定自111年4月27日起延長羈押2月，並禁
    止接見通信及受授物件（但不禁止受授藥物、金錢或生活必
    需用品）在案。
二、茲被告之羈押期間將於111年6月26日期滿，經本院於111年6
    月10日訊問被告後，並徵詢檢察官及辯護人之意見，認依起
    訴書所載之證據，足認被告犯罪嫌疑重大。審酌證人等前與
    被告多為男女朋友關係，被告自陳有證人等自願拍攝之私密
    影像，證人等亦證述被告曾以親密照片恐嚇證人等，衡酌被
    告與證人等曾有親密關係，且掌握相關證人等之隱私資訊，
    極易控制證人等，而本案尚未經審理程序，檢察官、被告及
    辯護人仍有傳喚相關證人進行交互詰問之可能，是有事實足
    認為有勾串共犯或證人之虞。又被告所涉恐嚇危害安全犯行
    ，分別如起訴書所載犯罪事實一（二）、（五），所涉強制
    犯行，如起訴書所載犯罪事實一（三）、（四），故被告所
    涉恐嚇危害安全、強制罪嫌已有反覆實施同一犯罪之虞；另
    參酌被告之身心狀況及卷附證人等所述情形，顯見被告欠缺
    控制自身情緒之能力，有事實足認有反覆實施刑法第304條
    強制、第305條恐嚇危害安全罪之虞。復參以被告於本院準
    備程序時供陳：我在羈押期間曾自行走出看守所等語，前亦
    曾供稱：長期服用精神科藥物，母喪期間狀況很差等語，則
    被告現時身心狀況不穩定，顯見被告情緒控制能力薄弱，為
    避免被告勾串證人、反覆實施犯行，難期以其他強制手段（
    交保、限制住居、定期報到、科技監控或命不得與告訴人、
    證人聯繫、至醫院接受治療等拘束效果較輕微之手段）達成
    同等目的。另考量被告造成告訴人身心受創之程度非輕，犯
    案情節非屬輕微，與羈押手段所干預被告基本權之程度相權
    衡後，尚無輕重失衡之結果，復核無刑事訴訟法第114條各
    款所列情況，應認有羈押並禁止接見通信之必要。此外，復
    查無刑事訴訟法第107條至第109條羈押原因消滅之情形，亦
    無同法第114條各款所規定之情形，故認被告有延長羈押，
    並禁止接見通信之原因及必要，爰特為裁定如主文。
三、至辯護人雖為被告辯以：歷經多次準備程序後，相關證據已
    明確，被告與告訴人交往情形本即互有起伏，且被告縱使在
    互動中情緒表現不佳，但在相處過程中也曾努力修復，而對
    告訴人深感愧疚，基於告訴人之身分，被告不可能再接近告
    訴人，乃至恐嚇或威脅之；另其他證人於偵查中具結作證，
    應無翻供之可能，且被告就部分之客觀事實均坦承，僅係法
    律評價上仍有討論空間，其他證人之作證僅係補充情況或品
    行證據，對犯罪事實的認定均不生影響或動搖的危險；被告
    目前已無任何告訴人或其他女子私密影片及照片，偵查中也
    同意刪除電磁紀錄中所有私密影片及照片，應無持此資訊威
    脅告訴人及證人等之可能，末被告所涉罪責非重罪，相較於
    其遭羈押之期間不符合比例等語。惟查：被告非完全坦承犯
    行，所辯與告訴人仍有不符，且與告訴人及證人等接觸態樣
    多種，亦可能透過他人見面或電話聯絡而影響之，又證人等
    亦曾表示被告曾以私密照片恐嚇之，而擔心後續被告對其等
    不利等語，另參酌被告犯如起訴書所載之恐嚇危害安全、強
    制犯行，已有反覆實施之虞，而被告前亦有諸多同類犯行，
    顯然被告對關係緊密之親友有多次實施危險暴力行為，有本
    院110年度審簡字第319號判決、成人保護案件通報表可佐，
    而被告身心狀況不穩定、情緒控制能力弱，衡以此類案件之
    被害人、證人常有不欲將此情外揚之考量，基於案件之特殊
    性，被害人及證人之證述不無受到被告影響之可能，依一般
    合理判斷，確有事實足認被告有反覆實施同一恐嚇危害安全
    犯罪之虞，且有影響相關證人到庭作證之意願或證述內容之
    可能，致干擾日後審判程序之進行或結果，是認被告上開羈
    押原因仍然存在；審酌本院並非以重罪作為羈押被告之原因
    ，於前開羈押原因尚未消滅，以交保、限制住居、命被告定
    期前往派出所報到之方式等方式仍無法替代羈押，而仍有羈
    押之必要性，堪認有以羈押之最後手段限制被告人身自由之
    必要。故辯護人前開所辯，尚非可採。
四、至受授物件部分，本院審酌被告於羈押後，被告於111年5月
    20日準備程序中，坦承部分犯行，且依目前訴訟程序進行程
    度，並查閱本案相關卷證後，認為本案已無特予禁止被告受
    授物件之必要，爰解除其受授物件之限制。惟辯護人及被告
    親友致送或交付之物件（包括書籍），仍須經看守所依羈押
    法及其施行細則之規定予以檢查，以明是否有夾藏違禁物品
    或違反禁止通信處分之情事，併予敘明。
五、爰依刑事訴訟法第108條第1項、第2項、第105條第3項、第2
    20條，裁定如主文。
中　　華　　民　　國　　111 　年　　6 　　月　　20　　日
                  刑事第十庭   審判長法　官  謝梨敏

                                     法  官  黃秀敏

                                     法  官  謝茵絜 
上列正本證明與原本無異。
如不服本裁定，應於裁定送達後五日內敘明抗告理由，向本院提
出抗告狀。
                                     書記官  王昱平
中　　華　　民　　國　　111 　年　　6 　　月　　21　　日